【裁判字號】    97,易,1800
【裁判日期】    970715
【裁判案由】    竊盜
【裁判全文】
臺灣板橋地方法院刑事判決              97年度易字第1800號
公  訴  人  臺灣板橋地方法院檢察署檢察官
被      告  丙○○
            丁○○
                    （另案於臺灣臺北監獄臺北分監執行中）
上列被告等因竊盜案件，經檢察官提起公訴（97年度偵字第1081
0 號、第12893 號），因被告等於準備程序中均就被訴事實為有
罪之陳述，經本院裁定進行簡式審判程序，並判決如下：
    主  文
丁○○竊盜，處有期徒刑參月，如易科罰金，以新臺幣壹仟元折
算壹日；又共同竊盜，處有期徒刑參月，如易科罰金，以新臺幣
壹仟元折算壹日，未扣案之鑰匙壹把沒收。應執行有期徒刑伍月
，如易科罰金，以新臺幣壹仟元折算壹日，未扣案之鑰匙壹把沒
收。
丙○○共同竊盜，累犯，處有期徒刑肆月，如易科罰金，以新臺
幣壹仟元折算壹日，未扣案之鑰匙壹把沒收。
    事  實
一、丁○○意圖為自己不法之所有，於民國97年3 月6 日上午9
    時10分許，騎乘車牌號碼CV9-985 號重型機車，行經臺北縣
    新莊市○○路之臺北市捷運局新莊站B 出入口工地，徒手打
    開上開工地之圍籬，竊取工地內竹節鋼筋70支（總重69.58
    公斤），並置於所騎乘上開機車腳踏板上而得手，惟欲離去
    之際，遭現場工地管理員乙○○發現並大聲斥喝，丁○○隨
    即逃逸，留下上開機車及竹節鋼筋70支（已發還上開工地負
    責人）。
二、丙○○前因施用毒品案件，經本院以96年度簡字第3052號判
    處有期徒刑6 月，另經依法減為有期徒刑3 月確定，於96年
    10月18日易科罰金執行完畢。竟不知悔改，與丁○○共同基
    於意圖為自己不法所有之犯意聯絡，於97年3 月12日下午4
    時許，在臺北縣板橋市○○路○ 段153 巷46弄32號前，由丁○○在旁把風，丙○○則持自備之鑰匙1 把，竊取甲○○所
    有車牌號碼G3- 7543號自小客貨車，得手後即共乘竊得之自
    小客貨車逃逸。嗣於97年3 月14日上午6 時10分許，在臺北
    縣中和市○○路191- 1號附近為警發現，經警調閱監視錄影
    影像而循線查獲。
三、案經臺北縣政府警察局新莊分局報告及被害人甲○○訴由臺
    北縣政府警察局海山分局報告臺灣板橋地方法院檢察署檢察
    官偵查起訴。
    理  由
一、上揭事實，迭據被告丙○○、丁○○於警詢、偵查及本院審
    理中坦承不諱，經核與證人乙○○、證人即告訴人甲○○於
    警詢中指述之遭竊情節相符，並有贓物認領保管單2 紙、現
    場照片22幀、監視錄影翻拍照片18幀在卷可佐，被告2 人上
    開自白與事實相符，堪信為真實。本案事證明確，被告2 人
    犯行均堪認定，應予依法論科。
二、核被告丁○○所為，均係犯刑法第320 條第1 項竊盜罪（2
    罪）；被告丙○○所為係犯同法第320 條第1 項竊盜罪嫌。
    被告丁○○、丙○○就上開事實欄二所示之竊盜犯行，有犯
    意聯絡及行為分擔，為共同正犯。按「上訴人等結夥行竊，
    既已將竊得之鋁片裝入牛車，預備運走，則其竊盜行為顯已
    既遂，自不因被警截獲而有異」，最高法院44年台上字第51
    5 號判例可資參照。查被告丁○○於犯罪事實欄一之犯行，
    已將竊得之竹節鋼筋放置於所騎乘之機車踏板上，而置於自
    己實力支配下，揆諸前揭判例意旨，被告丁○○所為應已既
    遂，起訴書雖認被告丁○○此部分所為係犯屬竊盜未遂罪，
    然公訴人於本院審理中已更正為竊盜既遂罪，本院自應依其
    更正而為審酌，併此敘明。被告丁○○所犯上開2 罪，犯意
    各別，行為互殊，應予分論併罰。又被告丙○○前因施用毒
    品案件，經本院以96年度簡字第3052號案件判處有期徒刑6
    月，另經依法減為有期徒刑3 月確定，於96年10月18日易科
    罰金執行完畢，其於5 年內故意再犯本件有期徒刑以上之罪
    ，為累犯，爰依刑法第47條第1 項規定加重其刑。爰審酌被
    告丁○○有多次竊盜、詐欺、毒品等犯罪紀錄，被告丙○○
    有毒品、公共危險、違反職役等犯罪紀錄，有臺灣高等法院
    被告前案紀錄表2 份在卷可佐，均素行不佳，被告2 人均為
    年輕力壯之人，不思以己力賺錢，竟竊取他人財物，所為顯
    不可取，兼衡其等犯罪目的、被害人之損失、被告丙○○為
    國中畢業、被告丁○○為高職肄業之智識程度，及被告2 人
    犯罪後均坦承犯行之態度等一切情狀，分別量處如主文所示
    之刑，並均諭知易科罰金之折算標準，且就被告丁○○部分
    定其應執行之刑。至未扣案之鑰匙1 把，為被告丙○○所有
    ，且供其與被告丁○○共犯事實欄二所示竊盜犯行所用之物
    ，業據被告丙○○於本院審理中供述在卷，雖未扣案，然並
    無證據證明業已滅失，應依刑法第38條第1 項第2 款宣告沒
    收。
據上論斷，應依刑事訴訟法第273 條之1 第1 項、第299 條第1
項前段、第284 條之1 ，刑法第28條、第320 條第1 項、第47條
第1 項、第41條第1 項前段、第38條第1 項第2 款、第51條第5
款，刑法施行法第1 條之1 第1 項、第2 項前段，判決如主文。
本案經檢察官陳旻源到庭執行職務。
中    華    民    國    97    年    7     月    15    日
                  刑事第十三庭  法  官  俞秀美
以上正本證明與原本無異。
如不服本判決應於送達後10日內向本院提出上訴狀。
                                書記官  謝怡貞
中    華    民    國    97    年    7     月    15    日
附錄本案論罪科刑法條全文：
中華民國刑法第320條
意圖為自己或第三人不法之所有，而竊取他人之動產者，為竊盜
罪，處5 年以下有期徒刑、拘役或5 百元以下罰金。
意圖為自己或第三人不法之利益，而竊佔他人之不動產者，依前
項之規定處斷。
前二項之未遂犯罰之。


司法院資訊處製作；財團法人民間司法改革基金會備份。
